# 请教陈版，交叉销售合并报表抵销问题

提问人：cjzhangyong 时间：2015-12-08 16:36:32
A母公司 80%持股B子公司 ，A销售材料 100 收入，成本 80 给B子公司，本期未实现销售 20 ，B子公司本期销售A母公司 200 ，成本190 ，本期未实现销售 10 那么B子公司本期净利润 200 ，抵销子公司销售母公司的10 B子公司净利润从合并角度看是200-10=190，那么合并利润表归属于母公司的净利润是 190 80% 还是 200 80%，原来问过一个母公司借款给子公司，子公司确认财务费用，子公司本期净利润，但是准则没有规定子公司利润是扣除财务费用后还是之前计算本期归属于母公司的部分，这个内销销售如何规定

回答人：chenyiwei
合并报表层面子公司净利润归属母公司的部分是190*80%。具体依据是合并报表准则（ 2014 年修订）第三十六条。